
```{r}
# packages load
# install.packages("needs")
library(needs)
needs(dplyr,tibble,lubridate,ggplot2,tidyr,readr,gridExtra,data.table)
```

```{r}
# data_origin load
data_origin = read_tsv("../data/refresh_1707_1801_final_sorted_preprocessed.tsv")  
```

```{r}
# change data_origin format
data_origin[,c("rank","type")] <- lapply(data_origin[,c("rank","type")],as.factor)
```

### 매장 번호 선택
```{r}
# pid change
# nowpid <- table(data_origin$pid) %>% names %>% .[6]
nowpid <- 26725
# 괜찮은 매장번호 선택해서 지금 주어진 것으로 살펴보고 싶은 것 살펴보기
```

```{r}
# eda
data_origin %>% subset(pid==nowpid) %>% summary
# data_origin %>% subset(pid==nowpid) %>% View
```

## EDA

```{r}
# plot function 1
date_similarity_threshold_plot_1 <- function(data_origin,nowpid){

p1 <- data_origin %>% 
  subset(pid==nowpid) %>% 
  ggplot(aes(x=date,y=similarity)) + geom_line(color="black") +
  geom_line(aes(x=date,y=threshold),color="blue") + 
  geom_vline(xintercept = data_origin %>% subset(pid==nowpid) %>% subset(type==1) %>% .$date,color="red") +
  facet_grid(rank~.) + 
  theme(strip.background = element_blank(), strip.text = element_blank()) +
  ylab("rank3 / rank2 / rank1")

p2 <- data_origin %>% 
  subset(pid==nowpid) %>% 
  ggplot(aes(x=date,y=similarity)) + geom_line(color="black") +
  geom_line(aes(x=date,y=threshold),color="blue") + 
  geom_vline(xintercept = data_origin %>% subset(pid==nowpid) %>% subset(type==1) %>% .$date,color="red") +
  ylab("total")

# png(filename=paste0(nowpid,".png"))
grid.arrange(p1,p2, nrow = 2, heights = c(0.7, 0.3))
# dev.off()
}

# for(i in 1:30){
# nowpid <- table(data_origin$pid) %>% names %>% .[i]
# date_similarity_threshold_plot(data_origin,nowpid)}
```

```{r}
# plot function 2
date_similarity_threshold_plot_2 <- function(data_origin,nowpid){

p1 <- data_origin %>% 
  subset(pid==nowpid) %>% 
  group_by(date, rank, pid) %>% 
  summarise(similarity = mean(similarity),threshold = mean(threshold)) %>%
  ggplot(aes(x=date,y=similarity)) + geom_line(color="black") +
  geom_line(aes(x=date,y=threshold),color="blue") + 
  geom_vline(xintercept = data_origin %>% subset(pid==nowpid) %>% subset(type==1) %>% .$date,color="red") +
  facet_grid(rank~.) + 
  theme(strip.background = element_blank(), strip.text = element_blank()) +
  ylab("rank3 / rank2 / rank1")

p2 <- data_origin %>% 
  subset(pid==nowpid) %>% 
  group_by(date, rank, pid) %>% 
  summarise(similarity = mean(similarity),threshold = mean(threshold)) %>%
  ggplot(aes(x=date,y=similarity)) + geom_line(color="black") +
  geom_line(aes(x=date,y=threshold),color="blue") + 
  geom_vline(xintercept = data_origin %>% subset(pid==nowpid) %>% subset(type==1) %>% .$date,color="red") +
  ylab("total")

# png(filename=paste0(nowpid,".png"))
grid.arrange(p1,p2, nrow = 2, heights = c(0.7, 0.3))
# dev.off()
}

# for(i in 1:30){
# nowpid <- table(data_origin$pid) %>% names %>% .[i]
# date_similarity_threshold_plot(data_origin,nowpid)}
```

```{r}
# plot function 3
date_similarity_threshold_plot_3 <- function(data_origin,nowpid){

p1 <- data_origin %>% 
  subset(pid==nowpid) %>% 
  group_by(date, rank, pid) %>% 
  summarise(similarity = max(similarity),threshold = mean(threshold)) %>%
  ggplot(aes(x=date,y=similarity)) + geom_line(color="black") +
  geom_line(aes(x=date,y=threshold),color="blue") + 
  geom_vline(xintercept = data_origin %>% subset(pid==nowpid) %>% subset(type==1) %>% .$date,color="red") +
  facet_grid(rank~.) + 
  theme(strip.background = element_blank(), strip.text = element_blank()) +
  ylab("rank3 / rank2 / rank1")

p2 <- data_origin %>% 
  subset(pid==nowpid) %>% 
  group_by(date, rank, pid) %>% 
  summarise(similarity = max(similarity),threshold = mean(threshold)) %>%
  ggplot(aes(x=date,y=similarity)) + geom_line(color="black") +
  geom_line(aes(x=date,y=threshold),color="blue") + 
  geom_vline(xintercept = data_origin %>% subset(pid==nowpid) %>% subset(type==1) %>% .$date,color="red") +
  ylab("total")

# png(filename=paste0(nowpid,".png"))
grid.arrange(p1,p2, nrow = 2, heights = c(0.7, 0.3))
# dev.off()
}

# for(i in 1:30){
# nowpid <- table(data_origin$pid) %>% names %>% .[i]
# date_similarity_threshold_plot(data_origin,nowpid)}
```

```{r}
# plot function 4
date_similarity_threshold_plot_4 <- function(data_origin,nowpid){

mav <- function(x,n){stats::filter(x,rep(1/n,n), sides=2) %>% as.vector}

keep_data_origin <- data_origin %>% subset(rank == 1) %>% 
                  subset(pid==nowpid)


keep_data_origin$similar_mav_10 <- keep_data_origin$similarity %>% mav(10)

keep_data_origin$similar_mav_20 <- keep_data_origin$similarity %>% mav(20)
keep_data_origin$thres_mav_20 <- keep_data_origin$threshold %>% mav(20)

p1 <- keep_data_origin %>%
  ggplot(aes(x=date,y=similarity)) + geom_line(color="black") +
  geom_line(aes(x=date,y=thres_mav_20),color="orange",size=1,alpha=0.8) + 
  geom_line(aes(x=date,y=similar_mav_10),color="blue",size=1,alpha=0.8) + 
  geom_line(aes(x=date,y=similar_mav_20),color="purple",size=1,alpha=0.8) + 
  geom_vline(xintercept = data_origin %>% subset(pid==nowpid) %>% subset(type==1,alpha=0.8) %>% .$date,color="red") +
  ggtitle("total")

##

keep_data_origin <- data_origin %>% 
  subset(rank == 1) %>% 
  subset(similarity > threshold) %>% 
  subset(pid==nowpid)


keep_data_origin$similar_mav_10 <- keep_data_origin$similarity %>% mav(10)

keep_data_origin$similar_mav_20 <- keep_data_origin$similarity %>% mav(20)
keep_data_origin$thres_mav_20 <- keep_data_origin$threshold %>% mav(20)

p2 <- keep_data_origin %>%
  ggplot(aes(x=date,y=similarity)) + geom_line(color="black") +
  geom_line(aes(x=date,y=thres_mav_20),color="orange",size=1,alpha=0.8) + 
  geom_line(aes(x=date,y=similar_mav_10),color="blue",size=1,alpha=0.8) + 
  geom_line(aes(x=date,y=similar_mav_20),color="purple",size=1,alpha=0.8) + 
  geom_vline(xintercept = data_origin %>% subset(pid==nowpid) %>% subset(type==1,alpha=0.8) %>% .$date,color="red") +
  ggtitle("similarity > threshold")


grid.arrange(p1,p2, nrow = 2)
}
```


```{r}
# plot function 5
date_similarity_threshold_plot_5 <- function(data_origin,nowpid){

mav <- function(x,n){stats::filter(x,rep(1/n,n), sides=2) %>% as.vector}

keep_data_origin <- data_origin %>% subset(rank == 1) %>% 
                  subset(pid==nowpid) %>% 
                  group_by(date, rank, pid) %>% 
                  summarise(similarity = mean(similarity),threshold = mean(threshold))


keep_data_origin$similar_mav_10 <- keep_data_origin$similarity %>% mav(10)

keep_data_origin$similar_mav_20 <- keep_data_origin$similarity %>% mav(20)
keep_data_origin$thres_mav_20 <- keep_data_origin$threshold %>% mav(20)

p1 <- keep_data_origin %>%
  ggplot(aes(x=date,y=similarity)) + geom_line(color="black") +
  geom_line(aes(x=date,y=thres_mav_20),color="orange",size=1,alpha=0.8) + 
  geom_line(aes(x=date,y=similar_mav_10),color="blue",size=1,alpha=0.8) + 
  geom_line(aes(x=date,y=similar_mav_20),color="purple",size=1,alpha=0.8) + 
  geom_vline(xintercept = data_origin %>% subset(pid==nowpid) %>% subset(type==1,alpha=0.8) %>% .$date,color="red") +
  ggtitle("total")

##

keep_data_origin <- data_origin %>% 
  subset(rank == 1) %>% 
  subset(similarity > threshold) %>% 
  subset(pid==nowpid) %>% 
  group_by(date, rank, pid) %>% 
  summarise(similarity = mean(similarity),threshold = mean(threshold))


keep_data_origin$similar_mav_10 <- keep_data_origin$similarity %>% mav(10)

keep_data_origin$similar_mav_20 <- keep_data_origin$similarity %>% mav(20)
keep_data_origin$thres_mav_20 <- keep_data_origin$threshold %>% mav(20)

p2 <- keep_data_origin %>%
  ggplot(aes(x=date,y=similarity)) + geom_line(color="black") +
  geom_line(aes(x=date,y=thres_mav_20),color="orange",size=1,alpha=0.8) + 
  geom_line(aes(x=date,y=similar_mav_10),color="blue",size=1,alpha=0.8) + 
  geom_line(aes(x=date,y=similar_mav_20),color="purple",size=1,alpha=0.8) + 
  geom_vline(xintercept = data_origin %>% subset(pid==nowpid) %>% subset(type==1,alpha=0.8) %>% .$date,color="red") +
  ggtitle("similarity > threshold")


grid.arrange(p1,p2, nrow = 2)
}
```



### similarity & threshold plot 1

첫번째 그림은 rank1,2,3을 나누어서 각각 similarity, threshold를 그린 그림이고, threshold는 파란색, similarity는 검은색, 수집을 진행한 날짜는 빨간색으로 표시하였다.

두번째 그림은 첫번째 그림을 모두 합쳐서 그려놓은 그림이고 위와 동일하다.

```{r}
date_similarity_threshold_plot_1(data_origin,nowpid)
```


### similarity & threshold plot 2

전처리 : date, rank, pid 기준으로 similarity, threshold를 평균처리해줬음.

```{r}
date_similarity_threshold_plot_2(data_origin,nowpid)
```


### similarity & threshold plot 3

전처리 : date, rank, pid 기준으로 similarity가 가장 큰 것을 선택

```{r}
date_similarity_threshold_plot_3(data_origin,nowpid)
```


### similarity & threshold plot 4

전처리 : rank 1인 것들만 살펴봄 

주황 : threshold의 20일 기준 moving average

파랑 : similarity의 10일 기준 moving average

보라 : similarity의 20일 기준 moving average

검정 : similarity

```{r}
date_similarity_threshold_plot_4(data_origin,nowpid)
```


### similarity & threshold plot 5

전처리 : rank 1 / date, rank, pid 기준으로 similarity, threshold를 평균처리해줬음.

```{r}
date_similarity_threshold_plot_5(data_origin,nowpid)
```

```{r}
date_similarity_threshold_plot_6 <- function(data_origin,nowpid){

mav <- function(x,n){stats::filter(x,rep(1/n,n), sides=2) %>% as.vector}

keep_data_origin <- data_origin %>% subset(rank == 1) %>% 
                  subset(pid==nowpid) %>% 
                  group_by(date, rank, pid) %>% 
                  summarise(similarity = max(similarity),threshold = mean(threshold))


keep_data_origin$similar_mav_10 <- keep_data_origin$similarity %>% mav(10)

keep_data_origin$similar_mav_20 <- keep_data_origin$similarity %>% mav(20)
keep_data_origin$thres_mav_20 <- keep_data_origin$threshold %>% mav(20)

p1 <- keep_data_origin %>%
  ggplot(aes(x=date,y=similarity)) + geom_line(color="black") +
  geom_line(aes(x=date,y=thres_mav_20),color="orange",size=1,alpha=0.8) + 
  geom_line(aes(x=date,y=similar_mav_10),color="blue",size=1,alpha=0.8) + 
  geom_line(aes(x=date,y=similar_mav_20),color="purple",size=1,alpha=0.8) + 
  geom_vline(xintercept = data_origin %>% subset(pid==nowpid) %>% subset(type==1,alpha=0.8) %>% .$date,color="red") +
  ggtitle("total")

##

keep_data_origin <- data_origin %>% 
  subset(rank == 1) %>% 
  subset(similarity > threshold) %>% 
  subset(pid==nowpid) %>% 
  group_by(date, rank, pid) %>% 
  summarise(similarity = max(similarity),threshold = mean(threshold))


keep_data_origin$similar_mav_10 <- keep_data_origin$similarity %>% mav(10)

keep_data_origin$similar_mav_20 <- keep_data_origin$similarity %>% mav(20)
keep_data_origin$thres_mav_20 <- keep_data_origin$threshold %>% mav(20)

p2 <- keep_data_origin %>%
  ggplot(aes(x=date,y=similarity)) + geom_line(color="black") +
  geom_line(aes(x=date,y=thres_mav_20),color="orange",size=1,alpha=0.8) + 
  geom_line(aes(x=date,y=similar_mav_10),color="blue",size=1,alpha=0.8) + 
  geom_line(aes(x=date,y=similar_mav_20),color="purple",size=1,alpha=0.8) + 
  geom_vline(xintercept = data_origin %>% subset(pid==nowpid) %>% subset(type==1,alpha=0.8) %>% .$date,color="red") +
  ggtitle("similarity > threshold")


grid.arrange(p1,p2, nrow = 2)
}
```

### similarity & threshold plot 6

전처리 : rank 1 / date, rank, pid 기준으로 similarity가 가장 큰 것을 선택

```{r}
date_similarity_threshold_plot_6(data_origin,nowpid)
```


```{r}
# data_origin condition
data_origin1 <- data_origin 
# %>% subset(similarity > threshold) %>% subset(pid==nowpid)
```


```{r}
# wifi new table list
new_data_origin <- data_origin1 %>% 
  .$wifi %>% 
  strsplit(",") %>% 
  lapply(function(x){matrix(x,ncol=4,byrow=TRUE)[,c(1,3)] %>% as.tibble(ncol = 2)})
```

```{r}
# remove wifi information if there is only one
remove_list <- c()
j=1
for(i in 1:length(new_data_origin)){
  if(new_data_origin[[i]] %>% length == 1){
    remove_list[j] <- i
    j=j+1
  }
}

for(i in remove_list){
new_data_origin[[i]] <- data.table(V1 = new_data_origin[[i]][1,], V2 = new_data_origin[[i]][2,]) %>% as.tibble
colnames(new_data_origin[[i]]) <- c("V1","V2")}
# new_data_origin[remove_list] <- NULL
```

```{r}
# new format of wifi information 
for (i in 1:length(new_data_origin)){

  new_data_origin[[i]] <- data_origin1 %>% .$date %>% .[i] %>% ymd %>% rep(nrow(new_data_origin[[i]])) %>%
        cbind(index = i,
              type = data_origin1 %>% .$type %>% .[i] %>% rep(nrow(new_data_origin[[i]])),
              new_data_origin[[i]])
  colnames(new_data_origin[[i]]) <- c("date","index","type","bssid","rssi")
}
```

```{r}
# list to table
total_data_origin <- new_data_origin[[1]]
for(i in 2:length(new_data_origin)){
  total_data_origin <- rbind(total_data_origin,new_data_origin[[i]])
}
total_data_origin$bssid <- as.factor(total_data_origin$bssid)
total_data_origin$rssi <- as.numeric(total_data_origin$rssi)
```


```{r}
# data_origin error 발견
data_origin1 %>% subset(X1==6086|X1==6089) %>% .$wifi %>%
     strsplit(",") %>% 
     lapply(function(x){matrix(x,ncol=4,byrow=TRUE)})
## 사용자의 핸드폰에 나타난 와이파이정보가 중복된 것이 존재. -> rssi 평균값 취하고 하나로 합치자

total_data_origin <- total_data_origin %>% group_by(date, index, bssid) %>% summarise(rssi = mean(rssi), type = first(type))

# # rssi >= -80
# total_data_origin <- total_data_origin %>% subset(rssi >= -80)
```

```{r}
# 희소행렬 변환
spread_data_origin <- total_data_origin %>% select(index, bssid, rssi) %>% spread(bssid, rssi)
spread_data_origin[is.na(spread_data_origin)] <- 0
```

```{r}
# date -> factor형 변환
total_data_origin_change <- total_data_origin
total_data_origin_change$date <- as.factor(total_data_origin_change$date)
```

### wifi bssid plot 1

한 매장에 rank1,2,3으로 로그 기록이 남았던 모든 와이파이 bssid들이 각 date에서 나온 rssi 결과값을 표시해놓았다. 
rssi 값은 -이고, -90이 -40보다 어두운 색으로 표시되어 있다.

두 그림의 차이는 시간을 시간순으로 나열했는지, 아니면 factor로 인식하고 한 방문당 한 row(한 줄)를 차지하도록 그림이 그려졌는지 차이다.


```{r}
total_data_origin %>% ggplot(aes(x=bssid,y=date)) +
  geom_tile(aes(fill = as.numeric(rssi))) +
  theme(legend.position = "none" ,
        strip.background = element_blank(), 
        strip.text = element_blank(),
        axis.text.x = element_text(angle = 90, hjust = 1))

##


total_data_origin_change %>% ggplot(aes(x=bssid,y=date)) +
  geom_tile(aes(fill = as.numeric(rssi))) +
  theme(legend.position = "none" ,
        strip.background = element_blank(), 
        strip.text = element_blank(),
        axis.text.x = element_text(angle = 90, hjust = 1))
```

### wifi bssid plot 2

한 매장에서 내부 수집된 모든 와이파이 bssid들이 각 date에서 나온 rssi 결과값을 표시해놓았다.
plot 1과의 차이점은 내부 수집된 모든 와이파이 bssid들의 정보만 나와있다는 것이다.

빨간색, 파란색, 초록색이 구분되어 있는 plot은 전체에서 내부 수집된 모든 와이파이 bssid들을 구분해 놓은 것이다. 초록색 => 내부 수집된 모든 와이파이, 빨간색 => 내부 수집된 시점

```{r}
# type=1 all bssid
bssid_unique <- total_data_origin %>% subset(type==1) %>% .$bssid %>% unique

total_data_origin1 <-  total_data_origin %>% subset(bssid %in% bssid_unique)

total_data_origin1 %>% ggplot(aes(x=bssid,y=date)) +
  geom_tile(aes(fill = as.numeric(rssi))) +
  theme(legend.position = "none" ,
        strip.background = element_blank(), 
        strip.text = element_blank(),
        axis.text.x = element_text(angle = 90, hjust = 1))


total_data_origin$checked_wifi <- ifelse(total_data_origin$bssid %in% bssid_unique,1,0) %>% as.factor
total_data_origin$checked_wifi_type <- total_data_origin %>% with(ifelse(type ==1 ,1,
                                                           ifelse(bssid %in% bssid_unique & type ==0 ,2,
                                                                  ifelse(!bssid %in% bssid_unique & type ==1, 3, 4)))) %>% as.factor

total_data_origin %>% ggplot(aes(x=bssid,y=date)) +
  geom_tile(aes(fill = checked_wifi_type)) +
  theme(legend.position = "none" ,
        strip.background = element_blank(), 
        strip.text = element_blank(),
        axis.text.x = element_text(angle = 90, hjust = 1))

##


bssid_unique <- total_data_origin_change %>% subset(type==1) %>% .$bssid %>% unique

total_data_origin_change1 <-  total_data_origin_change %>% subset(bssid %in% bssid_unique)

total_data_origin_change1 %>% ggplot(aes(x=bssid,y=date)) +
  geom_tile(aes(fill = as.numeric(rssi))) +
  theme(legend.position = "none" ,
        strip.background = element_blank(), 
        strip.text = element_blank(),
        axis.text.x = element_text(angle = 90, hjust = 1))



total_data_origin_change$checked_wifi <- ifelse(total_data_origin_change$bssid %in% bssid_unique,1,0) %>% as.factor
total_data_origin_change$checked_wifi_type <- total_data_origin_change %>% with(ifelse(type ==1 ,1,
                                                           ifelse(bssid %in% bssid_unique & type == 0 ,2,
                                                                  ifelse(!bssid %in% bssid_unique & type == 1, 3, 4)))) %>% as.factor

total_data_origin_change %>% ggplot(aes(x=bssid,y=date)) +
  geom_tile(aes(fill = checked_wifi_type)) +
  theme(legend.position = "none" ,
        strip.background = element_blank(), 
        strip.text = element_blank(),
        axis.text.x = element_text(angle = 90, hjust = 1))
```

### wifi bssid plot 3

한 매장에서 처음 내부 수집된 와이파이 bssid들이 각 date에서 나온 rssi 결과값을 표시해놓았다.

빨간색, 파란색이 구분되어 있는 plot은 전체에서 처음 내부 수집된 와이파이 bssid들을 구분해 놓은 것이다. 초록색 => 처음 내부 수집된 와이파이, 빨간색 => 내부 수집된 시점

```{r}
# first type==1 bssid
bssid_unique2 <- total_data_origin %>% subset(index==1) %>% .$bssid %>% unique
total_data_origin2 <-  total_data_origin %>% subset(bssid %in% bssid_unique2)

total_data_origin2 %>% ggplot(aes(x=bssid,y=date)) +
  geom_tile(aes(fill = as.numeric(rssi))) +
  theme(legend.position = "none" ,
        strip.background = element_blank(), 
        strip.text = element_blank(),
        axis.text.x = element_text(angle = 90, hjust = 1))


total_data_origin$checked_wifi <- ifelse(total_data_origin$bssid %in% bssid_unique2,1,0) %>% as.factor
total_data_origin$checked_wifi_type <- total_data_origin %>% with(ifelse(type ==1 ,1,
                                                           ifelse(bssid %in% bssid_unique2 & type ==0 ,2,
                                                                  ifelse(!bssid %in% bssid_unique2 & type ==1, 3, 4)))) %>% as.factor

total_data_origin %>% ggplot(aes(x=bssid,y=date)) +
  geom_tile(aes(fill = checked_wifi_type)) +
  theme(legend.position = "none" ,
        strip.background = element_blank(), 
        strip.text = element_blank(),
        axis.text.x = element_text(angle = 90, hjust = 1))

##

bssid_unique2 <- total_data_origin_change %>% subset(index==1) %>% .$bssid %>% unique
total_data_origin_change2 <-  total_data_origin_change %>% subset(bssid %in% bssid_unique2)

total_data_origin_change2 %>% ggplot(aes(x=bssid,y=date)) +
  geom_tile(aes(fill = as.numeric(rssi))) +
  theme(legend.position = "none" ,
        strip.background = element_blank(), 
        strip.text = element_blank(),
        axis.text.x = element_text(angle = 90, hjust = 1))

total_data_origin_change$checked_wifi <- ifelse(total_data_origin_change$bssid %in% bssid_unique2,1,0) %>% as.factor
total_data_origin_change$checked_wifi_type <- total_data_origin_change %>% with(ifelse(type ==1 ,1,
                                                           ifelse(bssid %in% bssid_unique2 & type == 0 ,2,
                                                                  ifelse(!bssid %in% bssid_unique2 & type == 1, 3, 4)))) %>% as.factor

total_data_origin_change %>% ggplot(aes(x=bssid,y=date)) +
  geom_tile(aes(fill = checked_wifi_type)) +
  theme(legend.position = "none" ,
        strip.background = element_blank(), 
        strip.text = element_blank(),
        axis.text.x = element_text(angle = 90, hjust = 1))
```

### wifi bssid plot 4

한 매장에서 두번째 내부 수집된 와이파이 bssid들이 각 date에서 나온 rssi 결과값을 표시해놓았다.

빨간색, 파란색이 구분되어 있는 plot은 전체에서 두번째 내부 수집된 와이파이 bssid들을 구분해 놓은 것이다. 초록색 => 두번째 내부 수집된 와이파이, 빨간색 => 내부 수집된 시점

```{r}
# second type==1 bssid
bssid_index3 <- total_data_origin %>% subset(type==1) %>% .$index %>% unique %>% .[2]
bssid_unique3 <- total_data_origin %>% subset(index==bssid_index3) %>% .$bssid
total_data_origin3 <-  total_data_origin %>% subset(bssid %in% bssid_unique3)

total_data_origin3 %>% ggplot(aes(x=bssid,y=date)) +
  geom_tile(aes(fill = as.numeric(rssi))) +
  theme(legend.position = "none" ,
        strip.background = element_blank(), 
        strip.text = element_blank(),
        axis.text.x = element_text(angle = 90, hjust = 1))

total_data_origin$checked_wifi <- ifelse(total_data_origin$bssid %in% bssid_unique3,1,0) %>% as.factor
total_data_origin$checked_wifi_type <- total_data_origin %>% with(ifelse(type ==1 ,1,
                                                           ifelse(bssid %in% bssid_unique3 & type ==0 ,2,
                                                                  ifelse(!bssid %in% bssid_unique3 & type ==1, 3, 4)))) %>% as.factor

total_data_origin %>% ggplot(aes(x=bssid,y=date)) +
  geom_tile(aes(fill = checked_wifi_type)) +
  theme(legend.position = "none" ,
        strip.background = element_blank(), 
        strip.text = element_blank(),
        axis.text.x = element_text(angle = 90, hjust = 1))

##

bssid_index3 <- total_data_origin_change %>% subset(type==1) %>% .$index %>% unique %>% .[2]
bssid_unique3 <- total_data_origin_change %>% subset(index==bssid_index3) %>% .$bssid
total_data_origin_change3 <-  total_data_origin_change %>% subset(bssid %in% bssid_unique3)

total_data_origin_change3 %>% ggplot(aes(x=bssid,y=date)) +
  geom_tile(aes(fill = as.numeric(rssi))) +
  theme(legend.position = "none" ,
        strip.background = element_blank(), 
        strip.text = element_blank(),
        axis.text.x = element_text(angle = 90, hjust = 1))

total_data_origin_change$checked_wifi <- ifelse(total_data_origin_change$bssid %in% bssid_unique3,1,0) %>% as.factor
total_data_origin_change$checked_wifi_type <- total_data_origin_change %>% with(ifelse(type ==1 ,1,
                                                           ifelse(bssid %in% bssid_unique3 & type == 0 ,2,
                                                                  ifelse(!bssid %in% bssid_unique3 & type == 1, 3, 4)))) %>% as.factor

total_data_origin_change %>% ggplot(aes(x=bssid,y=date)) +
  geom_tile(aes(fill = checked_wifi_type)) +
  theme(legend.position = "none" ,
        strip.background = element_blank(), 
        strip.text = element_blank(),
        axis.text.x = element_text(angle = 90, hjust = 1))
```

### wifi bssid plot 5

한 매장에서 마지막 내부 수집된 와이파이 bssid들이 각 date에서 나온 rssi 결과값을 표시해놓았다.

빨간색, 파란색이 구분되어 있는 plot은 전체에서 마지막 내부 수집된 와이파이 bssid들을 구분해 놓은 것이다. 초록색 => 마지막 내부 수집된 와이파이, 빨간색 => 내부 수집된 시점

```{r}
# third type==1 bssid
bssid_index4 <- total_data_origin %>% subset(type==1) %>% .$index %>% unique %>% last
bssid_unique4 <- total_data_origin %>% subset(index==bssid_index4) %>% .$bssid
total_data_origin4 <-  total_data_origin %>% subset(bssid %in% bssid_unique4)

total_data_origin4 %>% ggplot(aes(x=bssid,y=date)) +
  geom_tile(aes(fill = as.numeric(rssi))) +
  theme(legend.position = "none" ,
        strip.background = element_blank(), 
        strip.text = element_blank(),
        axis.text.x = element_text(angle = 90, hjust = 1))


total_data_origin$checked_wifi <- ifelse(total_data_origin$bssid %in% bssid_unique4,1,0) %>% as.factor
total_data_origin$checked_wifi_type <- total_data_origin %>% with(ifelse(type ==1 ,1,
                                                           ifelse(bssid %in% bssid_unique4 & type ==0 ,2,
                                                                  ifelse(!bssid %in% bssid_unique4 & type ==1, 3, 4)))) %>% as.factor

total_data_origin %>% ggplot(aes(x=bssid,y=date)) +
  geom_tile(aes(fill = checked_wifi_type)) +
  theme(legend.position = "none" ,
        strip.background = element_blank(), 
        strip.text = element_blank(),
        axis.text.x = element_text(angle = 90, hjust = 1))

##

bssid_index4 <- total_data_origin_change %>% subset(type==1) %>% .$index %>% unique %>% last
bssid_unique4 <- total_data_origin_change %>% subset(index==bssid_index4) %>% .$bssid
total_data_origin_change4 <-  total_data_origin_change %>% subset(bssid %in% bssid_unique4)

total_data_origin_change4 %>% ggplot(aes(x=bssid,y=date)) +
  geom_tile(aes(fill = as.numeric(rssi))) +
  theme(legend.position = "none" ,
        strip.background = element_blank(), 
        strip.text = element_blank(),
        axis.text.x = element_text(angle = 90, hjust = 1))

total_data_origin_change$checked_wifi <- ifelse(total_data_origin_change$bssid %in% bssid_unique4,1,0) %>% as.factor
total_data_origin_change$checked_wifi_type <- total_data_origin_change %>% with(ifelse(type ==1 ,1,
                                                           ifelse(bssid %in% bssid_unique4 & type == 0 ,2,
                                                                  ifelse(!bssid %in% bssid_unique4 & type == 1, 3, 4)))) %>% as.factor

total_data_origin_change %>% ggplot(aes(x=bssid,y=date)) +
  geom_tile(aes(fill = checked_wifi_type)) +
  theme(legend.position = "none" ,
        strip.background = element_blank(), 
        strip.text = element_blank(),
        axis.text.x = element_text(angle = 90, hjust = 1))
```


```{r}
## 여기서 나는 무엇을 하고 싶은가?
#### 내부 수집에서 나타난 와이파이 10개 중에 6개만 검출되면 1/2 * 6/10, 
#### 전체 와이파이 10개에서 새로운 와이파이 4개가 잡히면 
#### 1/2 * (1-4/10) 식으로 가중치를 줘서 값을 구할 수 있지 않을까?
```

