

```{r}
# packages load
# install.packages("needs")
library(needs)
needs(dplyr,tibble,lubridate,ggplot2,tidyr,readr,gridExtra,data.table)
```

```{r}
# data_origin load
data_origin <- read_tsv("/home/rjs/바탕화면/loplat/data/results_KAIST_70_pids_refined_final.tsv",skip = 3) 
data <- read.csv("/home/rjs/바탕화면/loplat/data/500pois_collected_manytimes_reEncoded.csv"
                  ,encoding="iso-8859-1")
data$wifi <- data$wifi %>% paste("\t")
data <- data %>% subset(pid %in% data_origin$pid)
data_type <- data

data_type <- data_type %>% select(-X,-floor)
colnames(data_type) <- c("date","pid","wifi")
data_type <- data_type %>% mutate(similarity=0.9999,threshold=0.99,threshold=0,rank=1,type=1)
data_type <- data_type %>% select(colnames(data_origin))
data_origin <- data_origin %>% rbind(data_type)
```

```{r}
# change data_origin format
data_origin[,c("rank","type")] <- lapply(data_origin[,c("rank","type")],as.factor)
```

### 매장 번호 선택
```{r}
# pid change
# nowpid <- table(data_origin$pid) %>% names %>% .[3]
# 못쓰겠는 번호 : 1번째 - 241
# 괜찮은 매장번호 선택해서 지금 주어진 것으로 살펴보고 싶은 것 살펴보기

data <- data %>% select(-X)

data$date <- substr(data$date_utc,1,10) 
data$hr <- substr(data$date_utc,12,13) %>% as.numeric()
data$mn <- substr(data$date_utc,15,16) %>% as.numeric()
data$se <- substr(data$date_utc,18,19) %>% as.numeric()
data <- data %>% select(-date_utc)
data <- data %>% select(date,hr,mn,se,pid,wifi,floor)
data$date <- as.Date(data$date)
```

### 내부 수집된 매장 번호 개수
```{r}
# table(data$pid)[table(data$pid) == 1]
# 470702 470968 470981 473412 473473
# 내부 수집이 한번 된 것 제외

data <- data %>% subset(!pid %in% (table(data$pid)[table(data$pid) == 1] %>% dimnames %>% .[[1]] %>% as.numeric))

table(data$pid) %>% length
# 61개
```

### 매장 선택
```{r}
# k : 1-241 remove, 2-562, 4-787, 7-1077
# select : k : 3-579(good) , 9-1278(so so), 10-1371(not bad), 11-1390(good), 
# similarity first make


k = 11
nowpid_test <- data$pid %>% table %>% dimnames %>% .[[1]] %>% .[k]
nowpid <- nowpid_test

# eda
data_origin %>% subset(pid==nowpid) %>% summary
# data_origin %>% subset(pid==nowpid) %>% View
```

## EDA
```{r}
data_origin %>% 
  subset(pid==nowpid) %>% 
  subset(rank==1) %>% 
  group_by(date) %>% 
  summarise(rank_1_cnt=n(),similarity_up = sum(similarity > threshold)) %>%
  ggplot(aes(x=as.factor(date),y=rank_1_cnt)) + geom_bar(stat = "identity") +
  theme(legend.position = "none" ,
        strip.background = element_blank(), 
        strip.text = element_blank(),
        axis.text.x = element_text(angle = 90, hjust = 1))

data_origin %>% 
  subset(pid==nowpid) %>% 
  subset(rank==1) %>% 
  group_by(date) %>% 
  summarise(rank_1_cnt=n(),similarity_up = sum(similarity > threshold)) %>%
  ggplot(aes(x=as.factor(date),y=similarity_up)) + geom_bar(stat = "identity") +
  theme(legend.position = "none" ,
        strip.background = element_blank(), 
        strip.text = element_blank(),
        axis.text.x = element_text(angle = 90, hjust = 1))

data_origin %>% 
  subset(pid==nowpid) %>% 
  subset(rank==1) %>% 
  group_by(date) %>% 
  summarise(rank_1_cnt=n(),similarity_up = sum(similarity > threshold)) %>%
  ggplot(aes(x=as.factor(date),y=similarity_up/rank_1_cnt)) + geom_bar(stat = "identity") +
  theme(legend.position = "none" ,
        strip.background = element_blank(), 
        strip.text = element_blank(),
        axis.text.x = element_text(angle = 90, hjust = 1))

## 방문 빈도가 항상 다르기 때문에 언제 와이파이 신호에 따라 방문이 안찍히는지 파악하기가 어렵다...
## similarity를 만들자...!
## 

```

```{r}
## 여기서 나는 무엇을 하고 싶은가?
#### 내부 수집에서 나타난 와이파이 10개 중에 6개만 검출되면 1/2 * 6/10, 
#### 전체 와이파이 10개에서 새로운 와이파이 4개가 잡히면 
#### 1/2 * (1-4/10) 식으로 가중치를 줘서 값을 구할 수 있지 않을까?
## similarity를 만들 때 -80을 기준으로 하면 어떨까?
## 10단위로 가중치를 주는것도 괜찮지 않을까?


## 가장 최근에 내부 수집되었던 와이파이 정보와의 similarity와 
## 최근 이주일동안 수집되었던 유사성 높은 와이파이 정보와의 similarity를 섞어서 사용하면 어떨까?


## 유클리디안 distance : 제곱합 루트, 맨하탄 distance : 절대값합
## The Gauss distance , The Kernel method

```

```{r}
data_origin %>% 
    subset(pid==nowpid) %>% subset(rank == 1) %>%
    ggplot(aes(x=date,y=similarity)) + geom_line(color="black") +
    geom_line(aes(x=date,y=threshold),color="blue") + 
    geom_vline(xintercept = data_origin %>% subset(pid==nowpid) %>% subset(type==1) %>% .$date,color="red") +
    theme(strip.background = element_blank(), strip.text = element_blank()) 

```

```{r}
# plot function 1
date_similarity_threshold_plot_1 <- function(data_origin,nowpid){

p1 <- data_origin %>% 
  subset(pid==nowpid) %>% 
  ggplot(aes(x=date,y=similarity)) + geom_line(color="black") +
  geom_line(aes(x=date,y=threshold),color="blue") + 
  geom_vline(xintercept = data_origin %>% subset(pid==nowpid) %>% subset(type==1) %>% .$date,color="red") +
  facet_grid(rank~.) + 
  theme(strip.background = element_blank(), strip.text = element_blank()) +
  ylab("rank3 / rank2 / rank1")

p2 <- data_origin %>% 
  subset(pid==nowpid) %>% 
  ggplot(aes(x=date,y=similarity)) + geom_line(color="black") +
  geom_line(aes(x=date,y=threshold),color="blue") + 
  geom_vline(xintercept = data_origin %>% subset(pid==nowpid) %>% subset(type==1) %>% .$date,color="red") +
  ylab("total")

# png(filename=paste0(nowpid,".png"))
grid.arrange(p1,p2, nrow = 2, heights = c(0.7, 0.3))
# dev.off()
}

# for(i in 1:30){
# nowpid <- table(data_origin$pid) %>% names %>% .[i]
# date_similarity_threshold_plot(data_origin,nowpid)}
```

```{r}
# plot function 2
date_similarity_threshold_plot_2 <- function(data_origin,nowpid){

p1 <- data_origin %>% 
  subset(pid==nowpid) %>% 
  group_by(date, rank, pid) %>% 
  summarise(similarity = mean(similarity),threshold = mean(threshold)) %>%
  ggplot(aes(x=date,y=similarity)) + geom_line(color="black") +
  geom_line(aes(x=date,y=threshold),color="blue") + 
  geom_vline(xintercept = data_origin %>% subset(pid==nowpid) %>% subset(type==1) %>% .$date,color="red") +
  facet_grid(rank~.) + 
  theme(strip.background = element_blank(), strip.text = element_blank()) +
  ylab("rank3 / rank2 / rank1")

p2 <- data_origin %>% 
  subset(pid==nowpid) %>% 
  group_by(date, rank, pid) %>% 
  summarise(similarity = mean(similarity),threshold = mean(threshold)) %>%
  ggplot(aes(x=date,y=similarity)) + geom_line(color="black") +
  geom_line(aes(x=date,y=threshold),color="blue") + 
  geom_vline(xintercept = data_origin %>% subset(pid==nowpid) %>% subset(type==1) %>% .$date,color="red") +
  ylab("total")

# png(filename=paste0(nowpid,".png"))
grid.arrange(p1,p2, nrow = 2, heights = c(0.7, 0.3))
# dev.off()
}

# for(i in 1:30){
# nowpid <- table(data_origin$pid) %>% names %>% .[i]
# date_similarity_threshold_plot(data_origin,nowpid)}
```

```{r}
# plot function 3
date_similarity_threshold_plot_3 <- function(data_origin,nowpid){

p1 <- data_origin %>% 
  subset(pid==nowpid) %>% 
  group_by(date, rank, pid) %>% 
  summarise(similarity = max(similarity),threshold = mean(threshold)) %>%
  ggplot(aes(x=date,y=similarity)) + geom_line(color="black") +
  geom_line(aes(x=date,y=threshold),color="blue") + 
  geom_vline(xintercept = data_origin %>% subset(pid==nowpid) %>% subset(type==1) %>% .$date,color="red") +
  facet_grid(rank~.) + 
  theme(strip.background = element_blank(), strip.text = element_blank()) +
  ylab("rank3 / rank2 / rank1")

p2 <- data_origin %>% 
  subset(pid==nowpid) %>% 
  group_by(date, rank, pid) %>% 
  summarise(similarity = max(similarity),threshold = mean(threshold)) %>%
  ggplot(aes(x=date,y=similarity)) + geom_line(color="black") +
  geom_line(aes(x=date,y=threshold),color="blue") + 
  geom_vline(xintercept = data_origin %>% subset(pid==nowpid) %>% subset(type==1) %>% .$date,color="red") +
  ylab("total")

# png(filename=paste0(nowpid,".png"))
grid.arrange(p1,p2, nrow = 2, heights = c(0.7, 0.3))
# dev.off()
}

# for(i in 1:30){
# nowpid <- table(data_origin$pid) %>% names %>% .[i]
# date_similarity_threshold_plot(data_origin,nowpid)}
```

```{r}
# plot function 4
date_similarity_threshold_plot_4 <- function(data_origin,nowpid){

mav <- function(x,n){stats::filter(x,rep(1/n,n), sides=2) %>% as.vector}

keep_data_origin <- data_origin %>% subset(rank == 1) %>% 
                  subset(pid==nowpid)


keep_data_origin$similar_mav_10 <- keep_data_origin$similarity %>% mav(10)

keep_data_origin$similar_mav_20 <- keep_data_origin$similarity %>% mav(20)
keep_data_origin$thres_mav_20 <- keep_data_origin$threshold %>% mav(20)

p1 <- keep_data_origin %>%
  ggplot(aes(x=date,y=similarity)) + geom_line(color="black") +
  geom_line(aes(x=date,y=thres_mav_20),color="orange",size=1,alpha=0.8) + 
  geom_line(aes(x=date,y=similar_mav_10),color="blue",size=1,alpha=0.8) + 
  geom_line(aes(x=date,y=similar_mav_20),color="purple",size=1,alpha=0.8) + 
  geom_vline(xintercept = data_origin %>% subset(pid==nowpid) %>% subset(type==1,alpha=0.8) %>% .$date,color="red") +
  ggtitle("total")

##

keep_data_origin <- data_origin %>% 
  subset(rank == 1) %>% 
  subset(similarity > threshold) %>% 
  subset(pid==nowpid)


keep_data_origin$similar_mav_10 <- keep_data_origin$similarity %>% mav(10)

keep_data_origin$similar_mav_20 <- keep_data_origin$similarity %>% mav(20)
keep_data_origin$thres_mav_20 <- keep_data_origin$threshold %>% mav(20)

p2 <- keep_data_origin %>%
  ggplot(aes(x=date,y=similarity)) + geom_line(color="black") +
  geom_line(aes(x=date,y=thres_mav_20),color="orange",size=1,alpha=0.8) + 
  geom_line(aes(x=date,y=similar_mav_10),color="blue",size=1,alpha=0.8) + 
  geom_line(aes(x=date,y=similar_mav_20),color="purple",size=1,alpha=0.8) + 
  geom_vline(xintercept = data_origin %>% subset(pid==nowpid) %>% subset(type==1,alpha=0.8) %>% .$date,color="red") +
  ggtitle("similarity > threshold")


grid.arrange(p1,p2, nrow = 2)
}
```

```{r}
# plot function 5
date_similarity_threshold_plot_5 <- function(data_origin,nowpid){

mav <- function(x,n){stats::filter(x,rep(1/n,n), sides=2) %>% as.vector}

keep_data_origin <- data_origin %>% subset(rank == 1) %>% 
                  subset(pid==nowpid) %>% 
                  group_by(date, rank, pid) %>% 
                  summarise(similarity = mean(similarity),threshold = mean(threshold))


keep_data_origin$similar_mav_10 <- keep_data_origin$similarity %>% mav(10)

keep_data_origin$similar_mav_20 <- keep_data_origin$similarity %>% mav(20)
keep_data_origin$thres_mav_20 <- keep_data_origin$threshold %>% mav(20)

p1 <- keep_data_origin %>%
  ggplot(aes(x=date,y=similarity)) + geom_line(color="black") +
  geom_line(aes(x=date,y=thres_mav_20),color="orange",size=1,alpha=0.8) + 
  geom_line(aes(x=date,y=similar_mav_10),color="blue",size=1,alpha=0.8) + 
  geom_line(aes(x=date,y=similar_mav_20),color="purple",size=1,alpha=0.8) + 
  geom_vline(xintercept = data_origin %>% subset(pid==nowpid) %>% subset(type==1,alpha=0.8) %>% .$date,color="red") +
  ggtitle("total")

##

keep_data_origin <- data_origin %>% 
  subset(rank == 1) %>% 
  subset(similarity > threshold) %>% 
  subset(pid==nowpid) %>% 
  group_by(date, rank, pid) %>% 
  summarise(similarity = mean(similarity),threshold = mean(threshold))


keep_data_origin$similar_mav_10 <- keep_data_origin$similarity %>% mav(10)

keep_data_origin$similar_mav_20 <- keep_data_origin$similarity %>% mav(20)
keep_data_origin$thres_mav_20 <- keep_data_origin$threshold %>% mav(20)

p2 <- keep_data_origin %>%
  ggplot(aes(x=date,y=similarity)) + geom_line(color="black") +
  geom_line(aes(x=date,y=thres_mav_20),color="orange",size=1,alpha=0.8) + 
  geom_line(aes(x=date,y=similar_mav_10),color="blue",size=1,alpha=0.8) + 
  geom_line(aes(x=date,y=similar_mav_20),color="purple",size=1,alpha=0.8) + 
  geom_vline(xintercept = data_origin %>% subset(pid==nowpid) %>% subset(type==1,alpha=0.8) %>% .$date,color="red") +
  ggtitle("similarity > threshold")


grid.arrange(p1,p2, nrow = 2)
}
```

```{r}
date_similarity_threshold_plot_6 <- function(data_origin,nowpid){

mav <- function(x,n){stats::filter(x,rep(1/n,n), sides=2) %>% as.vector}

keep_data_origin <- data_origin %>% subset(rank == 1) %>% 
                  subset(pid==nowpid) %>% 
                  group_by(date, rank, pid) %>% 
                  summarise(similarity = max(similarity),threshold = mean(threshold))


keep_data_origin$similar_mav_10 <- keep_data_origin$similarity %>% mav(10)

keep_data_origin$similar_mav_20 <- keep_data_origin$similarity %>% mav(20)
keep_data_origin$thres_mav_20 <- keep_data_origin$threshold %>% mav(20)

p1 <- keep_data_origin %>%
  ggplot(aes(x=date,y=similarity)) + geom_line(color="black") +
  geom_line(aes(x=date,y=thres_mav_20),color="orange",size=1,alpha=0.8) + 
  geom_line(aes(x=date,y=similar_mav_10),color="blue",size=1,alpha=0.8) + 
  geom_line(aes(x=date,y=similar_mav_20),color="purple",size=1,alpha=0.8) + 
  geom_vline(xintercept = data_origin %>% subset(pid==nowpid) %>% subset(type==1,alpha=0.8) %>% .$date,color="red") +
  ggtitle("total")

##

keep_data_origin <- data_origin %>% 
  subset(rank == 1) %>% 
  subset(similarity > threshold) %>% 
  subset(pid==nowpid) %>% 
  group_by(date, rank, pid) %>% 
  summarise(similarity = max(similarity),threshold = mean(threshold))


keep_data_origin$similar_mav_10 <- keep_data_origin$similarity %>% mav(10)

keep_data_origin$similar_mav_20 <- keep_data_origin$similarity %>% mav(20)
keep_data_origin$thres_mav_20 <- keep_data_origin$threshold %>% mav(20)

p2 <- keep_data_origin %>%
  ggplot(aes(x=date,y=similarity)) + geom_line(color="black") +
  geom_line(aes(x=date,y=thres_mav_20),color="orange",size=1,alpha=0.8) + 
  geom_line(aes(x=date,y=similar_mav_10),color="blue",size=1,alpha=0.8) + 
  geom_line(aes(x=date,y=similar_mav_20),color="purple",size=1,alpha=0.8) + 
  geom_vline(xintercept = data_origin %>% subset(pid==nowpid) %>% subset(type==1,alpha=0.8) %>% .$date,color="red") +
  ggtitle("similarity > threshold")


grid.arrange(p1,p2, nrow = 2)
}
```

### similarity & threshold plot 1

첫번째 그림은 rank1,2,3을 나누어서 각각 similarity, threshold를 그린 그림이고, threshold는 파란색, similarity는 검은색, 수집을 진행한 날짜는 빨간색으로 표시하였다.

두번째 그림은 첫번째 그림을 모두 합쳐서 그려놓은 그림이고 위와 동일하다.

```{r}
date_similarity_threshold_plot_1(data_origin,nowpid)
```


### similarity & threshold plot 2

전처리 : date, rank, pid 기준으로 similarity, threshold를 평균처리해줬음.

```{r}
date_similarity_threshold_plot_2(data_origin,nowpid)
```


### similarity & threshold plot 3

전처리 : date, rank, pid 기준으로 similarity가 가장 큰 것을 선택

```{r}
date_similarity_threshold_plot_3(data_origin,nowpid)
```


### similarity & threshold plot 4

전처리 : rank 1인 것들만 살펴봄 

주황 : threshold의 20일 기준 moving average

파랑 : similarity의 10일 기준 moving average

보라 : similarity의 20일 기준 moving average

검정 : similarity

```{r}
# date_similarity_threshold_plot_4(data_origin,nowpid)
```

### similarity & threshold plot 5

전처리 : rank 1 / date, rank, pid 기준으로 similarity를 평균하여 선택



```{r}
# date_similarity_threshold_plot_5(data_origin,nowpid)
```



### similarity & threshold plot 6

전처리 : rank 1 / date, rank, pid 기준으로 similarity가 가장 큰 것을 선택

```{r}
# date_similarity_threshold_plot_6(data_origin,nowpid)
```

# HERE
```{r}
# data_origin condition
data_origin1 <- data_origin %>%
  subset(rank == 1) %>%
  # subset(similarity > threshold) %>%
  subset(pid==nowpid)
```


```{r}
# wifi new table list
new_data_origin <- ifelse(as.numeric(as.character(data_origin1$type))==0, 
                                  data_origin1 %>% 
                                  .$wifi %>% 
                                  strsplit(",") %>% 
                                  lapply(function(x){matrix(x,ncol=4,byrow=TRUE)[,c(1,3)] %>% 
                                      as.tibble(ncol = 2)}),
                          data_origin1 %>% 
                                  .$wifi %>% 
                                  strsplit("\t") %>% 
                                  lapply(function(x){matrix(x,ncol=5,byrow=TRUE)[,c(1,3)] %>% 
                                      as.tibble(ncol = 2)}))

  
```

```{r}
# remove wifi information if there is only one
remove_list <- c()
j=1
for(i in 1:length(new_data_origin)){
  if(new_data_origin[[i]] %>% length == 1){
    remove_list[j] <- i
    j=j+1
  }
}

for(i in remove_list){
new_data_origin[[i]] <- data.table(V1 = new_data_origin[[i]][1,], V2 = new_data_origin[[i]][2,]) %>% as.tibble
colnames(new_data_origin[[i]]) <- c("V1","V2")}
# new_data_origin[remove_list] <- NULL
```

```{r}
# new format of wifi information 
print(length(new_data_origin))
for (i in 1:length(new_data_origin)){
  new_data_origin[[i]] <- data_origin1 %>% .$date %>% .[i] %>% ymd %>% rep(nrow(new_data_origin[[i]])) %>%
        cbind(index = i,
              type = data_origin1 %>% .$type %>% .[i] %>% rep(nrow(new_data_origin[[i]])),
              new_data_origin[[i]])
  colnames(new_data_origin[[i]]) <- c("date","index","type","bssid","rssi")
  if(i%%1000==0)cat(paste0(i,"_finish\n"))
}
```


```{r}
# list to table
total_data_origin <-  new_data_origin[[i]]
for(i in 2:length(new_data_origin)){
  if(i%%1000==0)cat(paste0(i,"_start\n"))
  total_data_origin <- rbind(total_data_origin,new_data_origin[[i]])
}
total_data_origin$bssid <- as.factor(total_data_origin$bssid)
total_data_origin$rssi <- as.numeric(total_data_origin$rssi)
```

```{r}
# date -> factor형 변환
total_data_origin_change <- total_data_origin
total_data_origin_change$date <- as.factor(as.character(total_data_origin_change$date))
```


```{r}
geom.text.size = 1.8

order_bssid <- total_data_origin_change %>% subset(type==1) %>% group_by(bssid) %>% summarise(mean_rssi = mean(rssi))
order_bssid <- order_bssid[order(order_bssid$mean_rssi,decreasing = TRUE),]

total_data_origin_change$bssid <- total_data_origin_change$bssid %>% ordered(levels = order_bssid$bssid)

total_data_origin_change %>% subset(type==1) %>% 
  ggplot(aes(x=bssid,y=date,color="red")) +
  geom_tile(aes(fill = as.numeric(rssi))) +
  geom_text(aes(x=bssid, y=date,label=as.numeric(rssi)),  size=geom.text.size, color = "white") +
  theme(legend.position = "none" ,
        strip.background = element_blank(),
        strip.text = element_blank(),
        axis.text.x = element_text(angle = 90, hjust = 1))
```

### wifi bssid plot 1

한 매장에 rank1,2,3으로 로그 기록이 남았던 모든 와이파이 bssid들이 각 date에서 나온 rssi 결과값을 표시해놓았다. 
rssi 값은 -이고, -90이 -40보다 어두운 색으로 표시되어 있다.

두 그림의 차이는 시간을 시간순으로 나열했는지, 아니면 factor로 인식하고 한 방문당 한 row(한 줄)를 차지하도록 그림이 그려졌는지 차이다.


```{r}
order_bssid <- total_data_origin %>% group_by(bssid) %>% summarise(mean_rssi = mean(rssi))
order_bssid <- order_bssid[order(order_bssid$mean_rssi,decreasing = TRUE),]

total_data_origin$bssid <- total_data_origin$bssid %>% ordered(levels = order_bssid$bssid)

total_data_origin %>% ggplot(aes(x=bssid,y=date)) +
  geom_tile(aes(fill = as.numeric(rssi))) +
  theme(legend.position = "none" ,
        strip.background = element_blank(), 
        strip.text = element_blank(),
        axis.text.x = element_text(angle = 90, hjust = 1))

##
order_bssid <- total_data_origin_change %>% group_by(bssid) %>% summarise(mean_rssi = mean(rssi))
order_bssid <- order_bssid[order(order_bssid$mean_rssi,decreasing = TRUE),]

total_data_origin_change$bssid <- total_data_origin_change$bssid %>% ordered(levels = order_bssid$bssid)

total_data_origin_change %>% ggplot(aes(x=bssid,y=date)) +
  geom_tile(aes(fill = as.numeric(rssi))) +
  theme(legend.position = "none" ,
        strip.background = element_blank(), 
        strip.text = element_blank(),
        axis.text.x = element_text(angle = 90, hjust = 1))
```

### wifi bssid plot 2

한 매장에서 내부 수집된 모든 와이파이 bssid들이 각 date에서 나온 rssi 결과값을 표시해놓았다.
plot 1과의 차이점은 내부 수집된 모든 와이파이 bssid들의 정보만 나와있다는 것이다.

빨간색, 파란색, 초록색이 구분되어 있는 plot은 전체에서 내부 수집된 모든 와이파이 bssid들을 구분해 놓은 것이다. 초록색 => 내부 수집된 모든 와이파이, 빨간색 => 내부 수집된 시점

```{r}
# type=1 all bssid
bssid_index <- total_data_origin %>% subset(type==1) %>% .$index %>% unique %>% .[2]
bssid_unique <- total_data_origin %>% subset(index==bssid_index) %>% .$bssid

order_bssid <- total_data_origin %>% subset(index==bssid_index) %>% group_by(bssid) %>% summarise(mean_rssi = mean(rssi))
order_bssid <- order_bssid[order(order_bssid$mean_rssi,decreasing = TRUE),]

total_data_origin1 <-  total_data_origin %>% subset(bssid %in% bssid_unique)
total_data_origin1$bssid <- total_data_origin1$bssid %>% ordered(levels = order_bssid$bssid)

total_data_origin1 %>% ggplot(aes(x=bssid,y=date)) +
  geom_tile(aes(fill = as.numeric(rssi))) +
  theme(legend.position = "none" ,
        strip.background = element_blank(), 
        strip.text = element_blank(),
        axis.text.x = element_text(angle = 90, hjust = 1))


# total_data_origin$checked_wifi <- ifelse(total_data_origin$bssid %in% bssid_unique,1,0) %>% as.factor
total_data_origin$checked_wifi_type <- total_data_origin %>% with(ifelse(type ==1 ,1,
                                                           ifelse(bssid %in% bssid_unique & type ==0 ,2,
                                                                  ifelse(!bssid %in% bssid_unique & type ==1, 3, 4)))) %>% as.factor

# order_bssid <- total_data_origin %>% group_by(bssid) %>% summarise(mean_rssi = mean(rssi))
# order_bssid <- order_bssid[order(order_bssid$mean_rssi,decreasing = TRUE),]
# total_data_origin$bssid <- total_data_origin$bssid %>% ordered(levels = order_bssid$bssid)


total_data_origin %>% ggplot(aes(x=bssid,y=date)) +
  geom_tile(aes(fill = checked_wifi_type)) +
  theme(legend.position = "none" ,
        strip.background = element_blank(), 
        strip.text = element_blank(),
        axis.text.x = element_text(angle = 90, hjust = 1))

##

bssid_index <- total_data_origin_change %>% subset(type==1) %>% .$index %>% unique %>% .[2]
bssid_unique <- total_data_origin_change %>% subset(index==bssid_index) %>% .$bssid

order_bssid <- total_data_origin_change %>% subset(index==bssid_index) %>% group_by(bssid) %>% summarise(mean_rssi = mean(rssi))
order_bssid <- order_bssid[order(order_bssid$mean_rssi,decreasing = TRUE),]

total_data_origin_change1 <-  total_data_origin_change %>% subset(bssid %in% bssid_unique)
total_data_origin_change1$bssid <- total_data_origin_change1$bssid %>% ordered(levels = order_bssid$bssid)

total_data_origin_change1 %>% ggplot(aes(x=bssid,y=date)) +
  geom_tile(aes(fill = as.numeric(rssi))) +
  theme(legend.position = "none" ,
        strip.background = element_blank(), 
        strip.text = element_blank(),
        axis.text.x = element_text(angle = 90, hjust = 1))



# total_data_origin_change$checked_wifi <- ifelse(total_data_origin_change$bssid %in% bssid_unique,1,0) %>% as.factor
total_data_origin_change$checked_wifi_type <- total_data_origin_change %>% with(ifelse(type ==1 ,1,
                                                           ifelse(bssid %in% bssid_unique & type == 0 ,2,
                                                                  ifelse(!bssid %in% bssid_unique & type == 1, 3, 4)))) %>% as.factor

# order_bssid <- total_data_origin_change %>% group_by(bssid) %>% summarise(mean_rssi = mean(rssi))
# order_bssid <- order_bssid[order(order_bssid$mean_rssi,decreasing = TRUE),]
# total_data_origin_change$bssid <- total_data_origin_change$bssid %>% ordered(levels = order_bssid$bssid)

total_data_origin_change %>% ggplot(aes(x=bssid,y=date)) +
  geom_tile(aes(fill = checked_wifi_type)) +
  theme(legend.position = "none" ,
        strip.background = element_blank(), 
        strip.text = element_blank(),
        axis.text.x = element_text(angle = 90, hjust = 1))
```

### wifi bssid plot 3

한 매장에서 처음 내부 수집된 와이파이 bssid들이 각 date에서 나온 rssi 결과값을 표시해놓았다.

빨간색, 파란색이 구분되어 있는 plot은 전체에서 처음 내부 수집된 와이파이 bssid들을 구분해 놓은 것이다. 초록색 => 처음 내부 수집된 와이파이, 빨간색 => 내부 수집된 시점

```{r}
# first type==1 bssid
bssid_index2 <- total_data_origin %>% subset(type==1) %>% .$index %>% unique %>% .[1]
bssid_unique2 <- total_data_origin %>% subset(index==bssid_index2) %>% .$bssid

order_bssid <- total_data_origin %>% subset(index==bssid_index2) %>% group_by(bssid) %>% summarise(mean_rssi = mean(rssi))
order_bssid <- order_bssid[order(order_bssid$mean_rssi,decreasing = TRUE),]

total_data_origin2 <-  total_data_origin %>% subset(bssid %in% bssid_unique2)
total_data_origin2$bssid <- total_data_origin2$bssid %>% ordered(levels = order_bssid$bssid)

total_data_origin2 %>% ggplot(aes(x=bssid,y=date)) +
  geom_tile(aes(fill = as.numeric(rssi))) +
  theme(legend.position = "none" ,
        strip.background = element_blank(), 
        strip.text = element_blank(),
        axis.text.x = element_text(angle = 90, hjust = 1))


# total_data_origin$checked_wifi <- ifelse(total_data_origin$bssid %in% bssid_unique2,1,0) %>% as.factor
total_data_origin$checked_wifi_type <- total_data_origin %>% with(ifelse(type ==1 ,1,
                                                           ifelse(bssid %in% bssid_unique2 & type ==0 ,2,
                                                                  ifelse(!bssid %in% bssid_unique2 & type ==1, 3, 4)))) %>% as.factor

total_data_origin %>% ggplot(aes(x=bssid,y=date)) +
  geom_tile(aes(fill = checked_wifi_type)) +
  theme(legend.position = "none" ,
        strip.background = element_blank(), 
        strip.text = element_blank(),
        axis.text.x = element_text(angle = 90, hjust = 1))

##

bssid_index2 <- total_data_origin_change %>% subset(type==1) %>% .$index %>% unique %>% .[1]
bssid_unique2 <- total_data_origin_change %>% subset(index==bssid_index2) %>% .$bssid

order_bssid <- total_data_origin_change %>% subset(index==bssid_index2) %>% group_by(bssid) %>% summarise(mean_rssi = mean(rssi))
order_bssid <- order_bssid[order(order_bssid$mean_rssi,decreasing = TRUE),]

total_data_origin_change2 <-  total_data_origin_change %>% subset(bssid %in% bssid_unique2)
total_data_origin_change2$bssid <- total_data_origin_change2$bssid %>% ordered(levels = order_bssid$bssid)

total_data_origin_change2 %>% ggplot(aes(x=bssid,y=date)) +
  geom_tile(aes(fill = as.numeric(rssi))) +
  theme(legend.position = "none" ,
        strip.background = element_blank(), 
        strip.text = element_blank(),
        axis.text.x = element_text(angle = 90, hjust = 1))

# total_data_origin_change$checked_wifi <- ifelse(total_data_origin_change$bssid %in% bssid_unique2,1,0) %>% as.factor
total_data_origin_change$checked_wifi_type <- total_data_origin_change %>% with(ifelse(type ==1 ,1,
                                                           ifelse(bssid %in% bssid_unique2 & type == 0 ,2,
                                                                  ifelse(!bssid %in% bssid_unique2 & type == 1, 3, 4)))) %>% as.factor

total_data_origin_change %>% ggplot(aes(x=bssid,y=date)) +
  geom_tile(aes(fill = checked_wifi_type)) +
  theme(legend.position = "none" ,
        strip.background = element_blank(), 
        strip.text = element_blank(),
        axis.text.x = element_text(angle = 90, hjust = 1))
```

### wifi bssid plot 4

한 매장에서 두번째 내부 수집된 와이파이 bssid들이 각 date에서 나온 rssi 결과값을 표시해놓았다.

빨간색, 파란색이 구분되어 있는 plot은 전체에서 두번째 내부 수집된 와이파이 bssid들을 구분해 놓은 것이다. 초록색 => 두번째 내부 수집된 와이파이, 빨간색 => 내부 수집된 시점

```{r}
# second type==1 bssid
bssid_index3 <- total_data_origin %>% subset(type==1) %>% .$index %>% unique %>% .[2]
bssid_unique3 <- total_data_origin %>% subset(index==bssid_index3) %>% .$bssid

order_bssid <- total_data_origin %>% subset(index==bssid_index3) %>% group_by(bssid) %>% summarise(mean_rssi = mean(rssi))
order_bssid <- order_bssid[order(order_bssid$mean_rssi,decreasing = TRUE),]

total_data_origin3 <-  total_data_origin %>% subset(bssid %in% bssid_unique3)
total_data_origin3$bssid <- total_data_origin3$bssid %>% ordered(levels = order_bssid$bssid)


total_data_origin3 %>% ggplot(aes(x=bssid,y=date)) +
  geom_tile(aes(fill = as.numeric(rssi))) +
  theme(legend.position = "none" ,
        strip.background = element_blank(), 
        strip.text = element_blank(),
        axis.text.x = element_text(angle = 90, hjust = 1))

# total_data_origin$checked_wifi <- ifelse(total_data_origin$bssid %in% bssid_unique3,1,0) %>% as.factor
total_data_origin$checked_wifi_type <- total_data_origin %>% with(ifelse(type ==1 ,1,
                                                           ifelse(bssid %in% bssid_unique3 & type ==0 ,2,
                                                                  ifelse(!bssid %in% bssid_unique3 & type ==1, 3, 4)))) %>% as.factor

total_data_origin %>% ggplot(aes(x=bssid,y=date)) +
  geom_tile(aes(fill = checked_wifi_type)) +
  theme(legend.position = "none" ,
        strip.background = element_blank(), 
        strip.text = element_blank(),
        axis.text.x = element_text(angle = 90, hjust = 1))

##

bssid_index3 <- total_data_origin_change %>% subset(type==1) %>% .$index %>% unique %>% .[2]
bssid_unique3 <- total_data_origin_change %>% subset(index==bssid_index3) %>% .$bssid

order_bssid <- total_data_origin_change %>% subset(index==bssid_index3) %>% group_by(bssid) %>% summarise(mean_rssi = mean(rssi))
order_bssid <- order_bssid[order(order_bssid$mean_rssi,decreasing = TRUE),]

total_data_origin_change3 <-  total_data_origin_change %>% subset(bssid %in% bssid_unique3)
total_data_origin_change3$bssid <- total_data_origin_change3$bssid %>% ordered(levels = order_bssid$bssid)

total_data_origin_change3 %>% ggplot(aes(x=bssid,y=date)) +
  geom_tile(aes(fill = as.numeric(rssi))) +
  theme(legend.position = "none" ,
        strip.background = element_blank(), 
        strip.text = element_blank(),
        axis.text.x = element_text(angle = 90, hjust = 1))

# total_data_origin_change$checked_wifi <- ifelse(total_data_origin_change$bssid %in% bssid_unique3,1,0) %>% as.factor
total_data_origin_change$checked_wifi_type <- total_data_origin_change %>% with(ifelse(type ==1 ,1,
                                                           ifelse(bssid %in% bssid_unique3 & type == 0 ,2,
                                                                  ifelse(!bssid %in% bssid_unique3 & type == 1, 3, 4)))) %>% as.factor

total_data_origin_change %>% ggplot(aes(x=bssid,y=date)) +
  geom_tile(aes(fill = checked_wifi_type)) +
  theme(legend.position = "none" ,
        strip.background = element_blank(), 
        strip.text = element_blank(),
        axis.text.x = element_text(angle = 90, hjust = 1))
```

### wifi bssid plot 5

한 매장에서 세번째 내부 수집된 와이파이 bssid들이 각 date에서 나온 rssi 결과값을 표시해놓았다.

빨간색, 파란색이 구분되어 있는 plot은 전체에서 마지막 내부 수집된 와이파이 bssid들을 구분해 놓은 것이다. 초록색 => 마지막 내부 수집된 와이파이, 빨간색 => 내부 수집된 시점

```{r}
# third type==1 bssid
bssid_index4 <- total_data_origin %>% subset(type==1) %>% .$index %>% unique %>% .[3]
bssid_unique4 <- total_data_origin %>% subset(index==bssid_index4) %>% .$bssid

order_bssid <- total_data_origin %>% subset(index==bssid_index4) %>% group_by(bssid) %>% summarise(mean_rssi = mean(rssi))
order_bssid <- order_bssid[order(order_bssid$mean_rssi,decreasing = TRUE),]

total_data_origin4 <-  total_data_origin %>% subset(bssid %in% bssid_unique4)
total_data_origin4$bssid <- total_data_origin4$bssid %>% ordered(levels = order_bssid$bssid)

total_data_origin4 %>% ggplot(aes(x=bssid,y=date)) +
  geom_tile(aes(fill = as.numeric(rssi))) +
  theme(legend.position = "none" ,
        strip.background = element_blank(), 
        strip.text = element_blank(),
        axis.text.x = element_text(angle = 90, hjust = 1))


# total_data_origin$checked_wifi <- ifelse(total_data_origin$bssid %in% bssid_unique4,1,0) %>% as.factor
total_data_origin$checked_wifi_type <- total_data_origin %>% with(ifelse(type ==1 ,1,
                                                           ifelse(bssid %in% bssid_unique4 & type ==0 ,2,
                                                                  ifelse(!bssid %in% bssid_unique4 & type ==1, 3, 4)))) %>% as.factor

total_data_origin %>% ggplot(aes(x=bssid,y=date)) +
  geom_tile(aes(fill = checked_wifi_type)) +
  theme(legend.position = "none" ,
        strip.background = element_blank(), 
        strip.text = element_blank(),
        axis.text.x = element_text(angle = 90, hjust = 1))

##
bssid_index4 <- total_data_origin_change %>% subset(type==1) %>% .$index %>% unique %>% .[3]
bssid_unique4 <- total_data_origin_change %>% subset(index==bssid_index4) %>% .$bssid

order_bssid <- total_data_origin_change %>% subset(index==bssid_index4) %>% group_by(bssid) %>% summarise(mean_rssi = mean(rssi))
order_bssid <- order_bssid[order(order_bssid$mean_rssi,decreasing = TRUE),]

total_data_origin_change4 <-  total_data_origin_change %>% subset(bssid %in% bssid_unique4)
total_data_origin_change4$bssid <- total_data_origin_change4$bssid %>% ordered(levels = order_bssid$bssid)

total_data_origin_change4 %>% ggplot(aes(x=bssid,y=date)) +
  geom_tile(aes(fill = as.numeric(rssi))) +
  theme(legend.position = "none" ,
        strip.background = element_blank(), 
        strip.text = element_blank(),
        axis.text.x = element_text(angle = 90, hjust = 1))

# total_data_origin_change$checked_wifi <- ifelse(total_data_origin_change$bssid %in% bssid_unique4,1,0) %>% as.factor
total_data_origin_change$checked_wifi_type <- total_data_origin_change %>% with(ifelse(type ==1 ,1,
                                                           ifelse(bssid %in% bssid_unique4 & type == 0 ,2,
                                                                  ifelse(!bssid %in% bssid_unique4 & type == 1, 3, 4)))) %>% as.factor

total_data_origin_change %>% ggplot(aes(x=bssid,y=date)) +
  geom_tile(aes(fill = checked_wifi_type)) +
  theme(legend.position = "none" ,
        strip.background = element_blank(), 
        strip.text = element_blank(),
        axis.text.x = element_text(angle = 90, hjust = 1))
```


### wifi bssid plot 5

한 매장에서 세번째 내부 수집된 와이파이 bssid들이 각 date에서 나온 rssi 결과값을 표시해놓았다.

빨간색, 파란색이 구분되어 있는 plot은 전체에서 마지막 내부 수집된 와이파이 bssid들을 구분해 놓은 것이다. 초록색 => 마지막 내부 수집된 와이파이, 빨간색 => 내부 수집된 시점

```{r}
# third type==1 bssid
bssid_index5 <- total_data_origin %>% subset(type==1) %>% .$index %>% unique %>% .[4]
bssid_unique5 <- total_data_origin %>% subset(index==bssid_index5) %>% .$bssid

order_bssid <- total_data_origin %>% subset(index==bssid_index5) %>% group_by(bssid) %>% summarise(mean_rssi = mean(rssi))
order_bssid <- order_bssid[order(order_bssid$mean_rssi,decreasing = TRUE),]

total_data_origin5 <-  total_data_origin %>% subset(bssid %in% bssid_unique5)
total_data_origin5$bssid <- total_data_origin5$bssid %>% ordered(levels = order_bssid$bssid)

total_data_origin5 %>% ggplot(aes(x=bssid,y=date)) +
  geom_tile(aes(fill = as.numeric(rssi))) +
  theme(legend.position = "none" ,
        strip.background = element_blank(), 
        strip.text = element_blank(),
        axis.text.x = element_text(angle = 90, hjust = 1))


# total_data_origin$checked_wifi <- ifelse(total_data_origin$bssid %in% bssid_unique5,1,0) %>% as.factor
total_data_origin$checked_wifi_type <- total_data_origin %>% with(ifelse(type ==1 ,1,
                                                           ifelse(bssid %in% bssid_unique5 & type ==0 ,2,
                                                                  ifelse(!bssid %in% bssid_unique5 & type ==1, 3, 5)))) %>% as.factor

total_data_origin %>% ggplot(aes(x=bssid,y=date)) +
  geom_tile(aes(fill = checked_wifi_type)) +
  theme(legend.position = "none" ,
        strip.background = element_blank(), 
        strip.text = element_blank(),
        axis.text.x = element_text(angle = 90, hjust = 1))

##

bssid_index5 <- total_data_origin_change %>% subset(type==1) %>% .$index %>% unique %>% .[4]
bssid_unique5 <- total_data_origin_change %>% subset(index==bssid_index5) %>% .$bssid

order_bssid <- total_data_origin_change %>% subset(index==bssid_index5) %>% group_by(bssid) %>% summarise(mean_rssi = mean(rssi))
order_bssid <- order_bssid[order(order_bssid$mean_rssi,decreasing = TRUE),]

total_data_origin_change5 <-  total_data_origin_change %>% subset(bssid %in% bssid_unique5)
total_data_origin_change5$bssid <- total_data_origin_change5$bssid %>% ordered(levels = order_bssid$bssid)

total_data_origin_change5 %>% ggplot(aes(x=bssid,y=date)) +
  geom_tile(aes(fill = as.numeric(rssi))) +
  theme(legend.position = "none" ,
        strip.background = element_blank(), 
        strip.text = element_blank(),
        axis.text.x = element_text(angle = 90, hjust = 1))

# total_data_origin_change$checked_wifi <- ifelse(total_data_origin_change$bssid %in% bssid_unique5,1,0) %>% as.factor
total_data_origin_change$checked_wifi_type <- total_data_origin_change %>% with(ifelse(type ==1 ,1,
                                                           ifelse(bssid %in% bssid_unique5 & type == 0 ,2,
                                                                  ifelse(!bssid %in% bssid_unique5 & type == 1, 3, 5)))) %>% as.factor

total_data_origin_change %>% ggplot(aes(x=bssid,y=date)) +
  geom_tile(aes(fill = checked_wifi_type)) +
  theme(legend.position = "none" ,
        strip.background = element_blank(), 
        strip.text = element_blank(),
        axis.text.x = element_text(angle = 90, hjust = 1))
```