
# 내부수집정보

```{r}
# packages load
# install.packages("needs")
library(needs)
needs(dplyr,tibble,lubridate,ggplot2,tidyr,readr,gridExtra)
```

```{r}
# data load
data = read.csv("../data/500pois_collected_manytimes_reEncoded.csv",encoding="iso-8859-1")

data <- data %>% select(-X)

data$date <- substr(data$date_utc,1,10) 
data$hr <- substr(data$date_utc,12,13) %>% as.numeric()
data$mn <- substr(data$date_utc,15,16) %>% as.numeric()
data$se <- substr(data$date_utc,18,19) %>% as.numeric()
data <- data %>% select(-date_utc)
data <- data %>% select(date,hr,mn,se,pid,wifi,floor)
data$wifi <- data$wifi %>% paste("\t")
data$date <- as.Date(data$date)
```

### 내부 수집된 매장 번호 개수
```{r}
# table(data$pid)[table(data$pid) == 1]
# 470702 470968 470981 473412 473473
# 내부 수집이 한번 된 것 제외

data <- data %>% subset(!pid %in% (table(data$pid)[table(data$pid) == 1] %>% dimnames %>% .[[1]] %>% as.numeric))

table(data$pid) %>% length
# 497개
```

### 매장 선택
```{r}
all_pid_data <-c()

for (k in 1:length(data$pid %>% table %>% dimnames %>% .[[1]])){
nowpid <- data$pid %>% table %>% dimnames %>% .[[1]] %>% .[k]
data1 <- data %>% subset(pid == nowpid)

new_data_test <- data1$wifi %>%
  strsplit("\t") %>%
  lapply(function(x){matrix(x,ncol=5,byrow=TRUE)[,c(1:4)]})

# wifi new table list
new_data <- data1$wifi %>%
  strsplit("\t") %>%
  lapply(function(x){matrix(x,ncol=5,byrow=TRUE)[,c(1,3,4)] %>% as.tibble(ncol = 3)})

# remove wifi information if there is only one
remove_list <- c()
j=1
for(i in 1:length(new_data)){
  if(new_data[[i]] %>% length == 1){
    remove_list[j] <- i
    j=j+1
  }
}


for(i in remove_list){
new_data[[i]] <- data.table(V1 = new_data[[i]][1,], V2 = new_data[[i]][2,]) %>% as.tibble
colnames(new_data[[i]]) <- c("V1","V2")}

# new format of wifi information 
for (i in 1:length(new_data)){
  new_data[[i]] <- data1 %>% .$date %>% .[i] %>% ymd %>% rep(nrow(new_data[[i]])) %>%
        cbind(index = i,
              new_data[[i]])
  
  colnames(new_data[[i]]) <- c("date","index","bssid","rssi","frequency")
}

# list to table
total_data <- new_data[[1]]
for(i in 2:length(new_data)){
  total_data <- rbind(total_data,new_data[[i]])
}
total_data$bssid <- as.factor(total_data$bssid)
total_data$rssi <- as.numeric(total_data$rssi)
total_data$frequency <- as.numeric(total_data$frequency)

total_data <- total_data %>% group_by(date, index, bssid) %>% summarise(rssi = mean(rssi), frequency = mean(frequency))

total_data$pid <- nowpid
all_pid_data <- all_pid_data %>% rbind(total_data)
}

all_pid_data <- all_pid_data %>% arrange(pid,date) %>% select(pid,date,everything())
```

```{r}
all_pid_data %>% 
  subset(rssi>-50) %>% 
  group_by(pid,bssid) %>% 
  summarise(high_rssi_cnt = n()) %>% 
  group_by(pid) %>% summarise(high_rssi_bssid_cnt = n()) %>% 
  arrange(desc(high_rssi_bssid_cnt)) %>% 
  head(230) %>% .$pid
```

```{r}
## date -> factor형 변환
# total_data_change <- total_data %>% subset(rssi > -80)
# for (k in 1:length(data$pid %>% table %>% dimnames %>% .[[1]])){
# nowpid <- datapid %>% table %>% dimnames %>% .[[1]] %>% .[k]
nowpid <- 11058
total_data_change <- all_pid_data %>% subset(pid==nowpid)
total_data_change$date <- as.factor(total_data_change$date)


geom.text.size = 1.8

order_bssid <- total_data_change %>% group_by(bssid) %>% summarise(mean_rssi = mean(rssi))
order_bssid <- order_bssid[order(order_bssid$mean_rssi,decreasing = TRUE),]

total_data_change$bssid <- total_data_change$bssid %>% ordered(levels = order_bssid$bssid)

p1 <- total_data_change %>% ggplot(aes(x=bssid,y=date,color="red")) +
  geom_tile(aes(fill = as.numeric(rssi))) +
  geom_text(aes(x=bssid, y=date,label=as.numeric(rssi)),  size=geom.text.size, color = "white") +
  theme(legend.position = "none" ,
        strip.background = element_blank(),
        strip.text = element_blank(),
        axis.text.x = element_text(angle = 90, hjust = 1))
# ggsave(paste0(nowpid,"_type_1.png"), plot = p1, width = 14, height = 10)
# }
p1
```

### wifi bssid plot 1

한 매장에 rank1,2,3으로 로그 기록이 남았던 모든 와이파이 bssid들이 각 date에서 나온 rssi 결과값을 표시해놓았다. 
rssi 값은 -이고, -90이 -40보다 어두운 색으로 표시되어 있다.
RSSI값의 레인지는 보통 -99 에서 -35 까지 이며, 숫자가 높으면 높을 수록 신호의 강도가 쎄다고 볼 수 있다.
두 그림의 차이는 시간을 시간순으로 나열했는지, 아니면 factor로 인식하고 한 방문당 한 row(한 줄)를 차지하도록 그림이 그려졌는지 차이다.

```{r}
geom.text.size = 1.8

order_bssid <- total_data_change %>% group_by(bssid) %>% summarise(mean_rssi = mean(rssi))
order_bssid <- order_bssid[order(order_bssid$mean_rssi,decreasing = TRUE),]

total_data_change$bssid <- total_data_change$bssid %>% ordered(levels = order_bssid$bssid)

total_data_change %>% ggplot(aes(x=bssid,y=date,color="red")) +
  geom_tile(aes(fill = as.numeric(rssi))) +
  geom_text(aes(x=bssid, y=date,label=as.numeric(rssi)),  size=geom.text.size, color = "white") +
  theme(legend.position = "none" ,
        strip.background = element_blank(), 
        strip.text = element_blank(),
        axis.text.x = element_text(angle = 90, hjust = 1))
```


### wifi bssid plot 2

한 매장에서 처음 내부 수집된 와이파이 bssid들이 각 date에서 나온 rssi 결과값을 표시해놓았다.

```{r}
bssid_index2 <- total_data_change %>% .$index %>% unique %>% .[1]
bssid_unique2 <- total_data_change %>% subset(index==bssid_index2) %>% arrange(desc(rssi))

total_data_change2 <-  total_data_change %>% subset(bssid %in% bssid_unique2$bssid)
total_data_change2$bssid <- as.factor(total_data_change2$bssid)
total_data_change2$bssid <- total_data_change2$bssid %>% ordered(levels = bssid_unique2$bssid)


total_data_change2 %>% ggplot(aes(x=bssid,y=date,color="red")) +
  geom_tile(aes(fill = as.numeric(rssi))) +
  geom_text(aes(x=bssid, y=date,label=as.numeric(rssi)),  size=geom.text.size, color = "white") +
  theme(legend.position = "none" ,
        strip.background = element_blank(), 
        strip.text = element_blank(),
        axis.text.x = element_text(angle = 90, hjust = 1))
```

### wifi bssid plot 3

한 매장에서 두번째 내부 수집된 와이파이 bssid들이 각 date에서 나온 rssi 결과값을 표시해놓았다.

```{r}
bssid_index3 <- total_data_change %>% .$index %>% unique %>% .[2]
bssid_unique3 <- total_data_change %>% subset(index==bssid_index3) %>% arrange(desc(rssi))

total_data_change3 <-  total_data_change %>% subset(bssid %in% bssid_unique3$bssid)
total_data_change3$bssid <- as.factor(total_data_change3$bssid)
total_data_change3$bssid <- total_data_change3$bssid %>% ordered(levels = bssid_unique3$bssid)


total_data_change3 %>% ggplot(aes(x=bssid,y=date,color="red")) +
  geom_tile(aes(fill = as.numeric(rssi))) +
  geom_text(aes(x=bssid, y=date,label=as.numeric(rssi)),size=geom.text.size, color = "white") +
  theme(legend.position = "none" ,
        strip.background = element_blank(), 
        strip.text = element_blank(),
        axis.text.x = element_text(angle = 90, hjust = 1))

```

### wifi bssid plot 4

한 매장에서 세번째 내부 수집된 와이파이 bssid들이 각 date에서 나온 rssi 결과값을 표시해놓았다.


```{r}
bssid_index4 <- total_data_change %>% .$index %>% unique %>% .[3]
bssid_unique4 <- total_data_change %>% subset(index==bssid_index4) %>% arrange(desc(rssi))

total_data_change4 <-  total_data_change %>% subset(bssid %in% bssid_unique4$bssid)
total_data_change4$bssid <- as.factor(total_data_change4$bssid)
total_data_change4$bssid <- total_data_change4$bssid %>% ordered(levels = bssid_unique4$bssid)

total_data_change4 %>% ggplot(aes(x=bssid,y=date,color="red")) +
  geom_tile(aes(fill = as.numeric(rssi))) +
  geom_text(aes(x=bssid, y=date,label=as.numeric(rssi)),  size=geom.text.size, color = "white") +
  theme(legend.position = "none" ,
        strip.background = element_blank(), 
        strip.text = element_blank(),
        axis.text.x = element_text(angle = 90, hjust = 1))


```

### wifi bssid plot 5

한 매장에서 네번째 내부 수집된 와이파이 bssid들이 각 date에서 나온 rssi 결과값을 표시해놓았다.


```{r}
bssid_index5 <- total_data_change %>% .$index %>% unique %>% last
bssid_unique5 <- total_data_change %>% subset(index==bssid_index5) %>% arrange(desc(rssi))

total_data_change5 <-  total_data_change %>% subset(bssid %in% bssid_unique5$bssid)
total_data_change5$bssid <- as.factor(total_data_change5$bssid)
total_data_change5$bssid <- total_data_change5$bssid %>% ordered(levels = bssid_unique5$bssid)

total_data_change5 %>% ggplot(aes(x=bssid,y=date,color="red")) +
  geom_tile(aes(fill = as.numeric(rssi))) +
  geom_text(aes(x=bssid, y=date,label=as.numeric(rssi)),  size=geom.text.size, color = "white") +
  theme(legend.position = "none" ,
        strip.background = element_blank(), 
        strip.text = element_blank(),
        axis.text.x = element_text(angle = 90, hjust = 1))


```

```{r}
# 주파수 빼고 생각해보자. 별 의미 없는 거 같아요!!(test_freq_bridge_rssi.R)

# 어느 정도 되면 와이파이 신호가 안잡힐까? -> 실험적으로 알아봐야하나>
# 매장으로 인식 안될정도는 언제인가? 어느정도 와이파이 변화가 일어나야 매장으로 인식을 못할까?를 알아야 한다.
# 이걸 정하면 이제 실험해보면 된다!! -80기준이든 뭐든 그건 좀이따의 상황인듯?

# 와이파이를 버릴건 버리자 예를들어, -80을 기준으로 삭제를 한다거나??
# 이건 실제에서 확인해봐야할거같아

## 여기서 나는 무엇을 하고 싶은가?
#### 내부 수집에서 나타난 와이파이 10개 중에 6개만 검출되면 1/2 * 6/10, 
#### 전체 와이파이 10개에서 새로운 와이파이 4개가 잡히면 
#### 1/2 * (1-4/10) 식으로 가중치를 줘서 값을 구할 수 있지 않을까?
```

